【裁判字號】    99,上訴,483
【裁判日期】    990429
【裁判案由】    毒品危害防制條例
【裁判全文】
臺灣高等法院臺中分院刑事判決         99年度上訴字第483號
上  訴  人  臺灣臺中地方法院檢察署檢察官
上  訴  人
即  被  告  乙○○
指定辯護人  洪瑞霙律師
上列上訴人等因被告違反毒品危害防制條例案件，不服臺灣臺中
地方法院98年度訴字第2878號中華民國99年1月12日第一審判決
（起訴案號：臺灣臺中地方法院檢察署98年度偵字第15967、189
68號），提起上訴，本院判決如下：
    主    文
上訴駁回。
    犯罪事實
一、乙○○（綽號「黑皮」）前曾於民國九十四年間犯施用第一
    、二級毒品等罪，經臺灣臺中地方法院以九十四年度訴字第
    一一六一號分別判處有期徒刑八月、六月，應執行有期徒刑
    一年確定；同年間復犯施用第一、二級毒品等罪，由該院再
    以九十五年度訴緝字第二二一號分別判處有期徒刑十一月、
    七月，應執行有期徒刑一年四月，嗣經減刑並定應執行有期
    徒刑八月確定；上開各罪所定應執行之刑經接續執行後，於
    九十六年十一月五日縮刑期滿而執行完畢。惟其仍未遠離毒
    品，明知海洛因、甲基安非他命分別為毒品危害防制條例第
    二條第二項第一款、第二款所規定列管之第一級、第二級毒
    品，未經許可，均不得持有、販賣，竟基於販賣海洛因或甲
    基安非他命以營利之各別犯意，或與其妻陳美琴（綽號「米
    琪」）基於共同犯意之聯絡，以非其等所有門號為0000
    000000號之行動電話供對外聯繫販賣上開毒品之用，
    而分別販賣海洛因或甲基安非他命，每次賺取新臺幣（下同
    ）約二百元或三百元不等之非法利益，詳如下述：
  (一)紀光政於九十八年二月二十八日四時三十二分許，以其所持
    用門號為0000000000號行動電話撥打上開000
    0000000號行動電話，經陳美琴接聽，約妥所欲購買
    甲基安非命之金額及交易地點後，乙○○即與陳美琴基於販
    賣甲基安非命以牟取不法利益之共同犯意聯絡，由乙○○駕
    駛某部車牌號碼不詳且非其等所有之車輛搭載陳美琴，於同
    日五時許，抵達紀光政位在台中市○○路○段八號十三樓之
    十二之住處樓下，經紀光政帶同乙○○至其上開住處後，乙
    ○○將甲基安非他命一包（含包裝重約零點五公克）販賣交
    付給紀光政，當場得款新臺幣（下同）二千元。
  (二)曾品芳於九十八年二月二十一日十七時二十三分、十七時三
    十六分、十七時三十八分、十七時四十九分、十八時四十四
    分、十九時五十九分、二十時三十八分許，接連以其持用門
    號為0000000000號行動電話撥打0000000
    000號行動電話與乙○○聯繫，雙方約定購買甲基安非他
    命四千元及交易之地點後，乙○○即於同日二十時三十八分
    後某時，在台中縣后里鄉○○路上某便利商店外，將甲基安
    非他命一包販賣給曾品芳，曾品芳則當場交付四千元予乙○
    ○。
  (三)曾品芳復以其上開持用之行動電話，於九十八年二月二十四
    日十八時四十二分、十八時五十分許，分別傳送簡訊及與乙
    ○○前述使用之行動電話聯繫，欲再購買甲基安非他命。乙
    ○○遂又與其妻陳美琴基於販賣甲基安非他命以營利之共同
    犯意聯絡，由陳美琴負責接洽取得甲基安非他命，再通知乙
    ○○與曾品芳約定交易之時地，陳美琴並於當日十八時五十
    五分許，以乙○○另外持用但亦非其等所有之000000
    0000號行動電話，撥打0000000000號行動電
    話告知乙○○藥頭將要抵達，但暫勿聯繫曾品芳進行交易，
    乙○○則於同日十九時十五分許，以0000000000
    號撥打0000000000號行動電話告知曾品芳，請曾
    品芳等候通知。嗣乙○○於同日十九時十八分許，以000
    0000000號撥打0000000000號行動電話請
    曾品芳前往台中市市○路上之「金弘昇汽車百貨」，乙○○
    旋即駕駛某部不詳車號且非其與陳美琴所有之車輛抵達上址
    ，而搭載曾品芳至台中市○○路與台中港路口附近，曾品芳
    並先在車內將二千元交給乙○○，然後下車在該處等待。乙
    ○○離去後不久即再折返上開路口，交給曾品芳甲基安非他
    命一包，並要求多付五百元，經曾品芳同意且給付後，與陳
    美琴共同販賣甲基安非他命而得款二千五百元。
  (四)劉錦昌於九十八年三月十日十四時三十三分許，以其持用門
    號為0000000000號行動電話撥打0000000
    000號行動電話，與乙○○聯繫欲購買海洛因之交易地點
    ，而乙○○即於當天日落前之下午某時，在台中縣后里鄉后
    里郵局外，將海洛因販賣交付給劉錦昌，而向劉錦昌收取五
    百元。
  (五)張瑞昇於九十八年三月十日十三時二十三分許，以其不知情
    友人吳朝貴住處之（０四）00000000號電話，撥打
    0000000000號行動電話，與乙○○談妥所欲購買
    海洛因之金額及交易地點後，乙○○即於同日下午某時，在
    台中縣后里鄉○○路上一處廟宇，將海洛因販賣給張瑞昇，
    而得款五百元。
    嗣因臺灣臺中地方法院檢察署檢察官前已向臺灣臺中地方法
    院聲請對乙○○所持用之0000000000號行動電話
    實施通訊監察獲准，而經警方監聽，並於九十八年五月十三
    日查獲紀光政、曾品芳，復持檢察官所核發之拘票於九十八
    年六月二十六日十六時十五分，在台中市○區○○○路六七
    巷三號拘得乙○○，乙○○並於到案後，就上開一之(二)、(三)
    、(四)等所示犯行，於偵查及審判中均自白犯罪，進而查獲上
    情。
二、案經臺中縣警察局移送臺灣臺中地方法院檢察署檢察官偵查
    起訴。
    理    由
壹、證據能力：
一、按被告以外之人於偵查中向檢察官所為之陳述，除顯有不可
    信之情況者外，得為證據，刑事訴訟法第一百五十九條之一
    第二項定有明文。而依現階段刑事訴訟法之規定，檢察官代
    表國家偵查犯罪、實施公訴，必須對於被告之犯罪事實負舉
    證之責，依法有訊問被告、證人及鑑定人之權，證人、鑑定
    人且須具結，實務運作上，偵查中檢察官向被告以外之人所
    取得之陳述，原則上均能遵守法律規定，不致違法取供，其
    可信性極高。又刑事訴訟法並無檢察官於偵查中訊問證人時
    ，應予被告詰問機會之規定，故證人於檢察官偵查中訊問時
    未經被告進行詰問，仍有證據能力（最高法院九十六年度台
    上字第二七八六號判決意旨參照）。查本件證人紀光政、曾
    品芳、劉錦昌、張瑞昇、蔡家偉等人於檢察官訊問時具結之
    陳述，均未見有受任何不當外力之干擾或檢察官於偵查時曾
    不法取供，被告與其辯護人於本院審理時亦未主張檢察官有
    何違背法定程序而對上開證人取供之情形，故依前述說明，
    上列證人紀光政等人於檢察官訊問時經具結之陳述，均有證
    據能力。
二、次按電話監聽譯文，僅屬依據監聽錄音結果予以翻譯之文字
    ，固具文書證據之外觀，但實際上仍應認監聽所得之錄音帶
    ，始屬調查犯罪所得之證物，乃刑事訴訟法第165條之1第2
    項所稱之新科技證物，如其蒐證程序合法，且當事人已承認
    監聽錄音譯文之內容屬實，或對於該譯文內容並無爭執，而
    法院復已就該譯文依法踐行調查證據程序者，該監聽錄音之
    譯文即與播放錄音有同等價值，自有證據能力（最高法院九
    十八年度台上字第五二七號判決意旨參照）。查上訴人即被
    告乙○○（下稱被告）所持用門號為0000000000
    號之行動電話，曾為臺灣臺中地方法院核發九十八年聲監字
    第０００一七一號通訊監察書及電話附表（見原審卷(一)第二
    一三至二一五頁），實施通訊監察，監察期間自九十八年二
    月二十日上午十時起至九十八年三月二十日上午十時止，於
    上述監察期間內，紀光政、曾品芳、劉錦昌、張瑞昇、蔡家
    偉、陳美琴等人均曾以前述電話與該支行動電話通聯，由陳
    美琴或被告接聽，而經警方監聽後製作詳如下列判決理由中
    所載之通訊監察譯文附卷，且各為被告及紀光政、曾品芳、
    劉錦昌、張瑞昇、蔡家偉等人坦承為其間之對話無誤，復經
    本院依法對當事人提示調查並告以要旨而踐行調查證據程序
    ，故皆有證據能力。
三、復按被告以外之人於審判外之陳述，雖不符刑事訴訟法第15
    9條之1至同條之4之規定，而經當事人於審判程序同意作為
    證據，法院審酌該言詞陳述或書面陳述作成時之情況，認為
    適當者，亦得為證據；當事人、代理人或辯護人於法院調查
    證據時，知有第159條第1項不得為證據之情形，而未於言詞
    辯論終結前聲明異議者，視為有前項之同意；乃該法第159
    條之5所明定。查下列判決理由中所載被告以外之人於審判
    外所為之陳述（包括書面）經援引為證據者，因檢察官與被
    告及其辯護人於本案辯論終結前，對於證據能力均不爭執，
    本院審酌各該證據作成時之狀態，也無不法取得之情形，且
    適合作為本案之證據使用，故依上開刑事訴訟法之規定，均
    有證據能力。
貳、實體方面：
一、有罪部分：
  (一)訊據被告坦承前揭基於意圖營利之各別犯意，而獨自販賣海
    洛因或甲基安非他命給劉錦昌、張瑞昇及曾品芳，復與其妻
    陳美琴基於共同犯意之聯絡，販賣甲基安非他命給紀光政及
    曾品芳，每次可獲利約二百元或三百元等犯行（見本院卷第
    六０頁反面、第七二頁反面至七四頁）。經查：
  1.有關上述被告夥同其妻陳美琴共同販賣甲基安非他命給紀光
    政，而得款二千元部分，業據證人紀光政於檢察官訊問及原
    審審理時均具結後證明在卷（見九十八年度偵字第一五九六
    七號卷第九七至九八頁、原審卷(二)第十九至二一頁），復有
    前開原審所核發之通訊監察書與電話附表，及紀光政於九十
    八年二月二十八日四時三十二分許，以其所持用門號為00
    00000000號行動電話撥打0000000000號
    行動電話，由陳美琴接聽後，經警方實施通訊監察所製作之
    通訊監察譯文等（以上見原審卷(一)第一六四、二一三至二一
    五頁；警卷第四０頁），足以補強紀光政所言向被告及其妻
    陳美琴購買甲基安非他命之供述確屬事實。
  2.又前揭被告先後二次，或單獨或與其妻陳美琴共同販賣甲基
    安非他命給曾品芳，各得款四千元及二千五百元等犯行，業
    經證人曾品芳於警詢、檢察官訊問時具結後陳明在卷（見九
    十八年度偵字第一五九六七號卷第八一至八四、九二至九三
    頁），核與被告前於警詢及檢察官訊問時所自白犯罪之情節
    大致相符（見警卷第五頁、上開偵查卷第七五頁），且：
  (1)購毒者曾品芳所證述向被告購買甲基安非他命二次等語，尚
    有卷附其間以前開行動電話通聯之通訊監察譯文附卷可嚴格
    證明曾品芳所言為真（見原審卷(一)第一四八、一四九、一五
    四、一五五頁；九十八年度偵字第一五九六七號卷第八五至
    八七頁）。
  (2)關於第二次之交易，被告警詢時雖供稱係於九十八年二月底
    ，在台中巿河南路一段八一號前，販賣甲基安非他命給曾品
    芳，而得款二千元（見警卷第五頁）。但有關前開犯罪事實
    欄一之(三)所示第二次交易之地點，業經被告於原審審理時更
    正為台中市○○路與台中港路口（見原審卷(一)第二一頁），
    且觀其間第二次交易之相關簡訊及通訊監察譯文所示（見警
    卷第四九頁、九十八年度偵字第一五九六七號卷第八七頁）
    ，亦足見第二次交易之地點不在台中巿河南路一段八一號前
    ，而係台中市○○路與台中港路口無誤。至第二次交易之金
    額，雙方本係約定購買甲基安非他命二千元，惟因被告自認
    其從台中縣后里鄉前來台中巿交易，成本較高，而於交易當
    時要求曾品芳多付五百元等情節，業據被告於原審供述甚明
    （見原審卷(一)第二一頁反面、原審卷(二)第二七頁），並核與
    其間該次從聯繫至完成交易之相關事證相符，應屬實而可採
    ，故被告第二次販賣甲基安非他命給曾品芳之所得即為二千
    五百元，而非起訴書所記載之二千元。惟被告上開於警詢時
    所供述第二次交易之地點及所得金額固不正確，然就被告於
    偵查中對販賣甲基安非他命給曾品芳共二次等犯罪事實，已
    就全部及主要部分為肯定供述之自白，尚不生影響，應予敘
    明。
  (3)有關前揭犯罪事實欄一之(三)部分，被告於檢察官訊問時自承
    其有使用門號為0000000000號之行動電話（見九
    十八年度偵字第一五九六七號卷第七四頁）。而被告之妻陳
    美琴曾以上述行動電話，於九十八年二月二十四日十八時五
    十五分許，撥打給被告所持用之0000000000號行
    動電話，其間對話內容如下：「Ａ（即陳美琴，下同）：老
    公，他要來了，他在路上。Ｂ（即被告，下均同）：好。Ａ
    ：不要叫品芳喔，還沒。Ｂ：好啦。」（見上開偵查卷第八
    七頁）。經再參看曾品芳稍早於同日十八時五十分許，以其
    持用之0000000000號行動電話撥打000000
    0000號行動電話和被告聯繫之通話內容；與被告接獲上
    開陳美琴之電話後，於同日十九時十五分許，以00000
    00000號撥給0000000000號行動電話告知曾
    品芳，請曾品芳等候通知；及被告於同日十九時十八分許，
    再以上開行動電話通知曾品芳前往台中市市○路上之「金弘
    昇汽車百貨」等情節，已足可斷定被告與曾品芳第二次之交
    易，顯與其妻陳美琴具有犯意聯絡及行為分擔，而由陳美琴
    負責接洽取得甲基安非他命，再通知被告與曾品芳約定交易
    之時地，陳美琴始於上述通話中向被告說明其分工部分所進
    行之情況。
  3.被告於前述時地獨自販賣海洛因給劉錦昌，而得款五百元部
    分，已為證人劉錦昌於檢察官訊問時結證明確（見九十八年
    度偵字第一五九六七號卷第一０五至一０六頁），並經被告
    於九十八年八月十九日偵查中檢察官訊問時自白認罪（見上
    開偵查卷第一三一、一三二頁），可見劉錦昌上開供述應為
    事實，況尚有證人劉錦昌於九十八年三月十日十四時三十三
    分許，以其持用之0000000000號行動電話，撥打
    被告所持用0000000000號行動電話，而約定交易
    海洛因地點之通訊監察譯文附卷可佐（見原審卷(一)第一七五
    頁、警卷第五八頁）。
  4.另前揭犯罪事實欄一之(五)所示被告單獨販賣海洛因給張瑞昇
    ，亦得款五百元部分，業為證人張瑞昇於檢察官訊問及原審
    審理時均結證明確（見九十八年度偵字第一五九六七號卷第
    一二八至一二九頁、原審卷(一)第九七頁反面至九九頁），並
    有張瑞昇於九十八年三月十日十三時二十三分許，以其不知
    情友人吳朝貴住處之（０四）00000000號電話撥打
    0000000000號行動電話，與被告約定所欲購買海
    海洛因之金額及交易地點之通訊監察譯文存卷可憑（見警卷
    第五五頁），已足以使人確信張瑞昇上開證詞為真。
  5.基於上開從其他方面調查所得之證據資料，可知被告於本院
    審理時所供承其確有前開犯罪事實欄一之(一)至(五)所示販賣毒
    品海洛因及甲基安非他命等行為，每次可獲利約二百元或三
    百元等自白（見本院卷第六０頁反面、第七二頁反面至七四
    頁），應為事實，亦可採為證據。
  6.綜上所述，被告意圖營利，而獨自販賣海洛因或甲基安非他
    命給劉錦昌、張瑞昇及曾品芳，另與其妻陳美琴基於共同犯
    意之聯絡，販賣甲基安非他命給紀光政及曾品芳，每次可獲
    利約二百元或三百元等犯行，已事證明確，足可認定。
  (二)毒品危害防制條例修正後新舊法之比較適用：
    按行為後法律有變更者，適用行為時之法律，但行為後之法
    律有利於行為人者，適用最有利於行為人之法律，刑法第二
    條第一項訂有明文。又關於法律變更之比較適用原則，於比
    較時應就罪刑有關之共犯、未遂犯、想像競合犯、牽連犯、
    連續犯、結合犯，以及累犯加重、自首減輕暨其他法定加減
    原因（如身分加減）與加減比例等一切情形，本於統一性及
    整體性原則，綜其全部罪刑之結果而為比較，亦有最高法院
    九十五年五月二十三日刑事庭第八次會議決議之意旨可資參
    照。查本件被告行為後，毒品危害防制條例第四條、第十七
    條業已修正，並於九十八年五月二十日修正公布，同年月二
    十二日施行（按法規之制定與法規之修正，如有特定生效日
    之必要者，依中央法規標準法第十四條或第二十條第二項準
    用第十四條之規定，應分別特定其施行日期。法規制定或前
    次修正基於特殊因素所特定之施行日期，並不適用於日後修
    正或再次修正之條文。又法律之制定或修正，若未明定施行
    日期者，中央法規標準法雖未規定應自何時生效，然法律既
    經制定或修正並經總統公布，自應依一般原則，自公布日起
    算至第三日發生效力。至於九十二年七月九日修正公布之毒
    品危害防制條例第三十六條規定：「本條例自公布後六個月
    施行。」其立法理由係謂：「(一)依修正草案第二條第三項規
    定，法務部需會同衛生署成立審議委員會每三個月定期檢討
    調整毒品之分級及品項，而本次新增第四級毒品，有需要在
    新法施行前先經該審議會檢討後再調整公布，爰預留六個月
    緩衝期，以利處理。(二)依本條例新修正之規定，有必要再訂
    定相關子法及修正相關法規，以配合本條例之施行，故亦有
    需要預留適當緩衝期，以利訂頒相關子法及相關法規之配合
    修正。」故該條規定，顯係因應該次修正之需，始預留適當
    之緩衝期。與本次之修正並未定有施行日期之特別規定，且
    亦未明示係基於何特殊因素而修正，自並不能適用九十二年
    七月九日修正公布之毒品危害防制條例第三十六條自公布後
    六個月施行之規定，司法院98年6月29日院台廳刑一字第098
    0014643號函釋亦同此見解）。是被告犯後法律已有變更，
    爰就本件新舊法之比較適用說明如下：
  1.修正前毒品危害防制條例第四條第一項規定：「製造、運輸
    、販賣第一級毒品者，處死刑或無期徒刑；處無期徒刑者，
    得併科新臺幣一千萬元以下罰金。」修正前同條第二項規定
    ：「製造、運輸、販賣第二級毒品者，處無期徒刑或七年以
    上有期徒刑，得併科新臺幣七百萬元以下罰金。」惟修正後
    之毒品危害防制條例第四條第一項係規定：「製造、運輸、
    販賣第一級毒品者，處死刑或無期徒刑；處無期徒刑者，得
    併科新臺幣二千萬元以下罰金。」修正後同條第二項則規定
    ：「製造、運輸、販賣第二級毒品者，處無期徒刑或七年以
    上有期徒刑，得併科新臺幣一千萬元以下罰金。」經予比較
    後，顯以修正前該條例第四條第一項、第二項之規定有利於
    被告。
  2.又修正前毒品危害防制條例第十七條之規定為：「犯第四條
    第一項至第四項、第五條第一項至第四項前段、第六條第一
    項至第四項、第七條第一項至第四項、第八條第一項至第四
    項、第十條或第十一條第一項、第二項之罪，供出毒品來源
    ，因而破獲者，得減輕其刑。」修正後毒品危害防制條例第
    十七條第一項則規定：「犯第四條至第八條、第十條或第十
    一條之罪，供出毒品來源，因而查獲其他正犯或共犯者，減
    輕或免除其刑。」並增訂第二項：「犯第四條至第八條之罪
    於偵查及審判中均自白者，減輕其刑。」而死刑減輕者，為
    無期徒刑；又無期徒刑減輕者，為二十年以下十五年以上有
    期徒刑；再有期徒刑、罰金減輕者，減輕其刑至二分之一，
    但同時有免除其刑之規定者，其減輕得減至三分之二，刑法
    第六十四條第二項、第六十五條第二項、第六十六條分別定
    有明文。是修正後毒品危害防制條例第十七條第一項之規定
    ，將得減輕其刑修正為減輕或免除其刑，並增列第二項規定
    被告於偵查及審判中均自白者，減輕其刑，此部分新修正及
    增訂之規定顯較舊法所定者有利於被告。
  3.案經就與被告罪、刑有關之所有規定，依刑法第二條第一項
    及前揭最高法院之決議意旨，綜其全部罪刑而為比較後，可
    知究為新法或舊法有利於被告，應以被告之犯行是否符合修
    正後該條例第十七條之規定為斷。亦即，符合時係以新法有
    利於被告，否則即以舊法有利於被告。而被告於本件並無供
    出毒品之來源，因而查獲其他正犯或共犯者，固無修正後該
    條例第十七條第一項所規定之情形。惟其是否符合修正後該
    條例第十七條第二項之規定，因被告所犯如前開犯罪事實欄
    所示各罪間，並無集合犯或其他實質上或裁判上一罪之關係
    ，則於一罪一罰之原則下，即應逐一檢視其獨立所犯之各罪
    究應適用新法或舊法論處，詳述如下：
  (1)按「民國98年5月20日修正公布之毒品危害防制條例第17條
    第2項關於『犯第4條至第8條之罪於偵查及審判中均自白者
    ，減輕其刑』之規定，旨在獎勵犯罪人之悛悔，同時使偵查
    或審判機關易於發現真實，以利毒品查緝，俾收防制毒品危
    害之效；故不論該被告之自白，係出於自動或被動、簡單或
    詳細、一次或多次，並其自白後有無翻異，苟其於偵查及審
    判中均有自白，即應依法減輕其刑」（最高法院九十八年度
    台上字第六九二八號判決意旨參照）。又上開法條規定所指
    之偵查中，並未明文限縮專指檢察官偵查中，而刑事訴訟程
    序中之「偵查」乃偵查機關調查人犯，搜集一切犯罪證據，
    以決定有無犯罪嫌疑，應否提起公訴之準備程序，偵查之機
    關有主體偵查機關與輔助偵查機關之分，前者為檢察官，後
    者為司法警察官及司法警察。是上開偵查之範圍，自應兼指
    司法警察官或司法警察實施之偵查程序在內。則若司法警察
    官或司法警察就具體案件開始進行調查，並對犯罪嫌疑人製
    作調查筆錄時，犯罪嫌疑人之被告曾對被移送之犯罪事實加
    以自白，即應從寬認定其合於「偵查中自白」之要件。至於
    被告於偵查中自白後，嗣後又為否認犯罪之辯解，此仍屬被
    告在刑事訴訟上防禦權之合法行使，不能憑此否定其前此所
    為之自白，而排除上開規定之適用。再毒品危害防制條例第
    十七條第二項「犯第四條至第八條之罪於偵查及審判中均自
    白者，減輕其刑。」係指偵查及審判中均有自白而言。而所
    謂自白乃對自己之犯罪事實全部或主要部分為肯定供述之意
    （最高法院九十九年度台上字第一一０號判決意旨參照）。
  (2)而被告業於本院審理時，坦承前開犯罪事實欄所載全部之犯
    行（見本院卷第六０頁反面、第七二頁反面至七四頁），於
    審判中均有自白犯罪。又被告於檢察官訊問時供承：「（問
    ：曾品芳曾在偵訊時供稱，在98年2月21日，曾在甲后路上
    有和你交易4000元的安非他命，是否有此事？）有，甲后路
    在臺中縣后里鄉。」等語（見九十八年度偵字第一五九六七
    號卷第七五頁），故被告就前開犯罪事實欄一之(二)部分於偵
    查中曾有自白。再者，被告於警詢時供稱：「（問：你有無
    販賣毒品予曾品芳？）有。」、「（問：曾品芳於98年5月1
    3日警詢中，指稱於98年2月底，在臺中巿河南路1段81號前
    ，向你購買2000元之安非他命，是否屬實？）是」等語（見
    警卷第五頁），就第二次販賣甲基安非他命給曾品芳部分，
    雖被告上開於警詢時所供述交易之地點及所得金額並不正確
    ，然其對販賣甲基安非他命給曾品芳共二次等犯罪事實，顯
    已就全部及主要部分為肯定供述之意，應認其上開警詢時之
    陳述業已對於前揭犯罪事實欄一之(三)所示部分，亦已有自白
    。另被告於九十八年八月十九日檢察官訊問時供述：「（問
    ：98年3月10日有關劉錦昌的譯文內容？）我有賣500元海洛
    因給他，我不知他為何說沒有效果。」、「（問：就販賣一
    次安非他命給曾品芳，販賣一次海洛因給劉錦昌部分是否認
    罪？）均認罪。」等語（見上開偵查卷第一三一、一三二頁
    ），就前揭犯罪事實欄一之(四)所示部分，於偵查中同有自白
    犯罪。此外，遍觀卷證後，被告就販賣甲基安非他命給紀光
    政及販賣海洛因給張瑞昇等部分，於偵查中（含警詢）均無
    任何自白犯罪之陳述（包括書面）。
  (3)從而，被告於到案後，就前述犯罪事實欄一之(二)、(三)、(四)等
    所示犯行，因於偵查（含警詢）及審判中均自白犯罪，而符
    合修正後毒品危害防制條例第十七條第二項之規定，故上開
    部分均應依刑法第二條第一項但書之規定，適用修正後之新
    法對被告論罪科刑。
  (4)至被告就前述犯罪事實欄一之(一)、(五)所示等二件犯行，雖於
    本院審理時自白犯罪，惟並未於偵查中（含警詢）自白有此
    部分犯行，而不符修正後毒品危害防制條例第十七條第二項
    之規定，自皆應按刑法第二條第一項前段所定，適用修正前
    之舊法處斷。
  (三)論罪部分：
  1.核被告乙○○所為，就前揭犯罪事實欄一之(一)所示部分（即
    附表一編號1），係犯修正前毒品危害防制條例第四條第二
    項之販賣第二級毒品罪；就前揭犯罪事實欄一之(二)、(三)等所
    示部分（即附表一編號2、3），均係犯修正後毒品危害防制
    條例第四條第二項之販賣第二級毒品罪；就前揭犯罪事實欄
    一之(四)部分（即附表一編號4），係犯修正後毒品危害防制
    條例第四條第一項之販賣第一級毒品罪；就前揭犯罪事實欄
    一之(五)部分（即附表一編號5），則係犯修正前毒品危害防
    制條例第四條第一項之販賣第一級毒品罪。
  2.被告各次為販賣海洛因或甲基安非他命而持有各該毒品之低
    度行為，應為其各次販賣之高度行為所吸收，均不另論罪。
  3.被告與其妻陳美琴，就前揭犯罪事實欄一之(一)、(三)等所示部
    分（即附表一編號1、3），均有犯意聯絡及行為分擔，皆為
    共同正犯。
  4.又被告前開所犯各罪間，犯意各別、行為互殊，應予分論併
    罰。
  5.再者，被告曾於九十四年間犯施用第一、二級毒品等罪，經
    臺灣臺中地方法院以九十四年度訴字第一一六一號分別判處
    有期徒刑八月、六月，應執行有期徒刑一年確定；同年間復
    犯施用第一、二級毒品等罪，由該院再以九十五年度訴緝字
    第二二一號分別判處有期徒刑十一月、七月，應執行有期徒
    刑一年四月，嗣經減刑並定應執行有期徒刑八月確定；上開
    各罪所定應執行之刑經接續執行後，於九十六年十一月五日
    縮刑期滿而執行完畢等事實，有臺灣高等法院被告前案紀錄
    表一份附卷可按，其於上開徒刑執行完畢後，五年以內故意
    再犯本案有期徒刑以上之五罪，均為累犯，應依刑法第四十
    七條第一項之規定，就附表一編號4、5等二次販賣第一級毒
    品罪之罰金刑部分，均加重其刑（死刑、無期徒刑部分依法
    不得加重）；就附表一編號1至3等三次販賣第二級毒品罪之
    有期徒刑、罰金刑部分，亦均加重其刑（無期徒刑部分依法
    不得加重）。
  6.被告犯前揭犯罪事實欄一之(二)、(三)、(四)等所示三罪（即附表
    一編號2、3、4），於偵查中及審判時均自白，已見前述，
    應依毒品危害防制條例第十七條第二項之規定，均減輕其刑
    ，其中販賣第二級毒品罪部分（即附表一編號2、3所示）之
    有期徒刑、罰金刑，及販賣第一級毒品罪部分（即附表一編
    號4所示）之罰金刑部分，皆先加後減之。
  7.被告於前開犯罪事實欄一之(四)、(五)等所犯販賣第一級毒品罪
    部分（即附表一編號4、5），其各次販賣之海洛因數量微少
    ，所生危害遠不及於大量且長期販賣海洛因之盤商，且所得
    均僅為五百元而已，著實不多，以此等犯罪情狀對照其所犯
    罪名之法定本刑為死刑或無期徒刑，顯情輕法重。故不僅前
    開犯罪事實欄一之(五)部分，若科以最輕之法定本刑無期徒刑
    ，實嫌過苛，即令其所犯前開犯罪事實欄一之(四)部分，經依
    毒品危害防制條例第十七條第二項之規定減輕其刑後，縱科
    以減輕後之法定最輕本刑，仍嫌過重，在客觀上實足以引起
    一般人之同情，而難認符合罪刑相當原則及比例原則。故應
    依刑法第五十九條所定，就被告上開所犯販賣第一級毒品罪
    部分，均酌量減輕其刑，而在犯罪事實欄一之(五)部分先加後
    減之，犯罪事實欄一之(四)部分則先加重而減輕後，再遞減之
    。至於被告所犯販賣第二級毒品罪共三罪部分（即附表一編
    號1至3所示），所得各為二千元、四千元及二千五百元，均
    為其各次販賣第一級毒品部分所得之數倍，又其中二件竟使
    其妻共犯而擔負部分犯行，實有可議，且此部分罪名之法定
    本刑所定徒刑部分，最輕為七年以上有期徒刑，也不似販賣
    第一級毒品罪之死刑或無期徒刑嚴峻，是綜觀上開各節後，
    顯不足認其前揭犯罪事實欄一之(一)至(三)等所犯販賣第二級毒
    品之各罪，何次有情輕法重，顯可憫恕之情形，自不應任意
    適用刑法第五十九條之規定酌減其刑，併予敘明。
  (四)原判決以被告犯有如前開犯罪事實欄一之(一)至(五)即附表一編
    號1至5等所示之販賣第一、二級毒品等罪，事證明確，予以
    論科，而適用修正前毒品危害防制條例第四條第一項、第二
    項、修正後毒品危害防制條例第四條第一項、第二項、第十
    七條第二項、第十九條第一項、刑法第二條第一項、第十一
    條、第二十八條、第四十七條第一項、第五十九條、第五十
    一條第五款等規定，並審酌被告曾有多次施用毒品罪之前案
    紀錄，素行不佳，又明知海洛因、甲基安非他命之危害，竟
    販賣以牟取不法利益，乃再考量其犯後態度、智識程度、犯
    罪之動機、目的、手段、所得等一切情狀後，就其所犯各罪
    分別量處如附表一所宣告之刑，應執行有期徒刑十七年，復
    說明以上開所宣告之主刑，已足收懲儆之效，無須令被告入
    勞動處所施以強制工作，且將未扣案販賣第二級毒品所得四
    千五百元令與共犯陳美琴連帶沒收，如全部或一部不能沒收
    時，以其與陳美琴之財產連帶抵償之，未扣案單獨販賣第一
    級毒品之所得一千元、販賣第二級毒品之所得四千元亦均予
    沒收，如全部或一部不能沒收時，以其財產抵償之，另以尚
    無證據可認0000000000號、000000000
    0號等行動電話為其與共犯陳美琴所有，附表二所示之物或
    係供被告施用之毒品，或與本案被告之犯罪無關，而皆不予
    沒收或沒收銷燬之，核其採證認事、用法及量刑均無違誤或
    不當。被告雖以其於偵查及審判中就一切犯罪事實均有自白
    ，應依修正後毒品危害防制條例第十七條第二項之規定減輕
    其刑，且其係受毒癮所害，方誤罹重罪，請依刑法第五十九
    條之規定酌減其刑，並從輕量刑等語提起上訴；指定辯護人
    亦為其辯護略以被告販賣第一、二級毒品之次數不多，所得
    非鉅，其販賣情節非可與大盤毒梟等同，實務上也有其他販
    賣第二級毒品之案件於依毒品危害防制條例之規定減刑後，
    再按刑法第五十九條之規定酌減，本件被告已就被訴犯行全
    部坦承，犯後態度良好，應請從輕量刑等語。然查被告所犯
    各罪，是否符合修正後毒品危害防制條例第十七條第二項之
    規定，及可否再依刑法第五十九條之規定酌減其刑，俱已由
    本院逐一調查而說明有如前述；故被告謂其各罪均應有此等
    規定之適用，尚非可採，指定辯護人請就被告所犯販賣第二
    級毒品部分，再依刑法第五十九條之規定酌量減輕其刑，也
    與該條所規定之要件不合。復核原判決所定應執行之刑，既
    未逾外部性界限，亦與法律秩序之理念及法律目的之內部性
    界限無違，即應予尊重。故本件被告所提起之上訴，尚無理
    由，應予駁回。
二、無罪部分：
  (一)公訴意旨另以：被告於九十八年三月十七日約二十一時、二
    十二時許，以其前開持用之0000000000號行動電
    話與蔡家偉所持用門號為0000000000號行動電話
    聯繫，約在台中縣后里鄉后里馬場停車場內，以一千元之價
    格，販賣第二級毒品甲基安非他命給蔡家偉。因認被告此部
    分亦涉犯毒品危害防制條例第四條第二項之販賣第二級毒品
    罪嫌。
  (二)按犯罪事實應依證據認定之，無證據不得認定其犯罪事實；
    又不能證明被告犯罪者，應諭知無罪之判決，刑事訴訟法第
    一百五十四條第二項、第三百零一條第一項分別定有明文。
    次按認定不利於被告之事實，須依積極證據，苟積極證據不
    足為不利於被告事實之認定時，即應為有利於被告之認定，
    更不必有何有利之證據；又事實之認定，應憑證據，如未能
    發現相當證據，或證據不足以證明，自不能以推測或擬制之
    方法，以為裁判之基礎，最高法院分別著有三十年上字第八
    一六號、四十年臺上字第八六號判例可資參照。又證據之證
    明力，雖委由法官評價，然心證之形成，由來於經嚴格證明
    之證據資料之推理作用，通常有賴數個互補性之證據始足以
    形成確信心證，單憑一個證據則較難獲得正確之心證。尤其
    具有對向性關係之單一證據，例如被害人與被告係立於相反
    之立場，其所述被害情形，難免不盡不實；又如毒品交易之
    買賣雙方，買方或為獲邀減刑寬典，不免有作利己損人之不
    實供述之虞。此種虛偽危險性較大之被告以外之人所為之陳
    述，為避免其嫁禍他人，藉以發見實體之真實，除以具結、
    交互詰問、對質等方法，以擔保其真實性外，依刑事訴訟法
    第一百五十六條第二項規定之意旨，自仍應認有補強證據之
    必要性，非別求其他證據，以增強其陳述之憑信性，殊不足
    為認定被告犯罪事實之依據。亦即，必至因其他證據之補強
    ，已足令人確信該項陳述為真實而無合理之懷疑時，始得據
    為對被告不利之認定。又數罪併罰案件，因其所涉及之訴訟
    客體有數個以上，各個犯罪事實彼此互不相屬，故均須有補
    強證據，不得籠統為同一之觀察（最高法院九十七年度臺上
    字第三八五七號判決參照）。再參以依最高法院九十六年度
    臺上字第一０二九號判決要旨：「施用毒品者，其所稱向某
    人購買之供述，須補強證據以擔保其供述之真實性。良以施
    用毒品者其供述之憑信性本不及於一般人，況施用毒品者其
    供出來源，因而破獲者，法律復規定得減輕其刑，其有為偵
    查機關誘導、或為邀輕典而為不實之陳述之可能，其供述之
    真實性自有合理之懷疑。是本院一貫之見解，認施用毒品者
    關於其向某人購買毒品之供述，必須補強證據佐證，以擔保
    其供述之真實性，俾貫澈刑事訴訟無罪推定及嚴格證明之基
    本原則。又關於毒品施用者其所稱向某人購買毒品之供述，
    必須補強證據佐證，係指毒品購買者之供述縱使並無瑕疵，
    仍須補強證據佐證而言，以擔保其供述之真實性。該所謂補
    強證據，必須與施用毒品者關於相關毒品交易之供述，具有
    相當程度之關聯性，且足使一般人對於施用毒品者之供述無
    合理之懷疑存在，而得確信其為真實，始足當之」，可見法
    院尚不得在無直接關聯性之補強證據情形下，即單憑購買毒
    品施用者之單一指訴，遽論被告販賣毒品之罪責。
  (三)公訴人認為被告涉有前揭販賣第二級毒品之罪嫌，顯係以證
    人蔡家偉於偵查與原審審理時所結證之證詞，上開臺灣臺中
    地方法院所核發九十八年聲監字第０００一七一號通訊監察
    書、電話附表、被告和蔡家偉之間以前述行動電話於九十八
    年三月九日十七時二十六分許（一通電話）、同年月十日零
    時三十五分至同日零時五十分許止（計五通電話）之通訊監
    察譯文等為其憑據。訊據被告堅決否認涉有公訴人所指販賣
    甲基安非他命給蔡家偉之犯行，辯稱：我沒有販賣甲基安非
    他命給蔡家偉，是蔡家偉拿錢給我，我去幫蔡家偉買甲基安
    非他命等語。指定辯護人則為被告辯以：證人蔡家偉於檢察
    官訊問及原審時，一再陳述他是看譯文才知道的，時間點他
    都不太清楚，他是看譯文才說的，本件復無被告與蔡家偉於
    九十八年三月中旬之任何電話聯繫紀錄，則蔡家偉之證詞自
    不足以嚴格證明被告有如上開公訴意旨所指犯行，另參被告
    各次供述，也無法認定其有轉讓第二級毒品給蔡家偉之情事
    等語。
  (四)本院查：
  1.證人蔡家偉於檢察官訊問時雖證稱：我與乙○○有交易成功
    過安非他命，我於九十八年三月十七日晚上九點、十點左右
    ，我以前開四四六號行動電話撥打前開六三四號行動電話，
    是乙○○接的，約在后里馬場停車場，交易一千元安非他命
    一包，重量不清楚，乙○○騎黑色的機車來等語（見臺灣臺
    中地方法院九十八年度偵字第一五九六七號卷第一００頁背
    面），於原審審理時亦證稱：九十八年三月中旬這次，我打
    電話問乙○○那邊有嗎，約哪裡見面，我就過去，我在那邊
    等乙○○，乙○○一來，我就交一千元的錢給乙○○，乙○
    ○當場就交安非他命給我，當時只有乙○○自己一個人騎機
    車過來等語（見原審卷(一)第九五頁）。惟蔡家偉於原審審理
    時尚明確證述：當時在警局時問我正確時間，我不太清楚，
    警察有提示譯文給我看，正確時間我都不太清楚，我都是看
    譯文才知道的，檢察官訊問時我說中旬，檢察官說要講出一
    個正確的時間，所以我就講了三月十七日，但是三月十七日
    是否正確的時間我不確定；前開六三四號行動電話與前開四
    四六號行動電話間於九十八年三月九日十七時二十六分之通
    訊監察譯文，是顯示九十八年三月九日乙○○有打電話給我
    ，說要賣給我安非他命，我於警詢及檢察官訊問時沒有說我
    在九十八年三月九日有向乙○○購買安非他命，是因為時間
    點我都不太清楚，我是看譯文才說的；我持用之前開四四六
    號行動電話與乙○○持用之前開六三四號行動電話間於九十
    八年三月十日零時三十五分起之通訊監察譯文，是與乙○○
    交易海洛因，有交易成功等語（見原審卷(一)第九五、九六頁
    ）。故證人蔡家偉是否果有於上述時間向被告購買甲基安非
    他命，即令蔡家偉本人都已無法肯定，而顯有瑕疵可指；況
    以其陳述之全體情節觀之，其非僅向被告購買甲基安非他命
    ，也有購買海洛因，但施用毒品者之供述，其憑信性較一般
    常人為低，眾所週知，則蔡家偉上開於偵查中及原審之供述
    ，是否有將何次購買甲基安非他命、何次購買海洛因之記憶
    混淆而仍不自知，也不能輕忽。
  2.又證人蔡家偉於警詢時所言者，乃被告以外之人於審判外之
    陳述，本件復未見其上開警詢時之陳述，有何符合刑事訴訟
    法關於傳聞法則之例外規定，固無證據能力，而不能採為判
    斷事實之基礎，然非不可用以彈劾其上開偵查中及原審審理
    時所言之可信性。查證人蔡家偉於警詢時係證稱其曾於九十
    八年三月初向被告購買一千元之安非他命，僅給付五百元現
    金，尚欠五百元，復曾於九十八年三月底向被告購買一千元
    之安非他命等語（見臺灣臺中地方法院九十八年度偵字第一
    五九六七號卷第三一頁），毫無提及其曾於九十八年三月十
    七日向被告購買甲基安非他命之情事。是僅就證人蔡家偉本
    身之陳述而言，其較早之記憶，並無提及於九十八年三月十
    七日向被告購買甲基安非他命乙節，反而於後來應訊時毫無
    緣由憶起此事，豈能使人超越合理之懷疑，信其後來於偵、
    審中所言屬實。尤其，蔡家偉於警詢時陳述有關前開行動電
    話間於九十八年三月十日零時三十五分起之通訊監察譯文，
    是與乙○○交易海洛因，但未成功（見上開偵查卷第三十頁
    ），然於原審時已改稱有交易成功，購買之金額為五百元，
    因當時他身上只剩下七百元，不夠一千元云云（見原審卷第
    九五頁反面）。顯然蔡家偉之陳述，極易跳躍變動，並不穩
    定，可信之證據價值，著實不高。
  3.除去上述公訴人所舉購毒者之供述已有明顯且重大之瑕疵可
    指外，在補強證據方面，不論係前開其間持用之行動電話於
    九十八年三月九日十七時二十六分許（一通），或同年月十
    日零時三十五分至同日零時五十分許止（共計五通）之通訊
    監察譯文內容（見原審卷(一)第一七一、一七三頁），均無法
    加強擔保蔡家偉前開所言於九十八年三月十七日約二十一時
    、二十二時許，其間以前開行動電話聯繫後，在台中縣后里
    鄉后里馬場停車場內，向被告購買一千元之甲基安非他命等
    證詞，以達至無合理之懷疑存在而可確信其為真實之程度。
    此外，通查卷證，並無其間之行動電話於九十八年三月中旬
    （包括十七日）之任何通聯紀錄可言，是本件形同毫無佐證
    可以補強蔡家偉之供述。
  4.再者，被告於警詢時係供稱他曾幫蔡家偉買過毒品（見警卷
    第六頁），檢察官訊問時仍為相同之供述（見九十八年度偵
    字第一五九六七號卷第七五頁），原審審理時則是供稱蔡家
    偉曾向他要安非他命，經他表示沒有之後，蔡家偉即開車載
    他去找他的朋友「阿修」，他便在蔡家偉面前，將一千元交
    給「阿修」，「阿修」則當場將安非他命一包交給蔡家偉等
    語（見原審卷(一)第二二頁）。觀被告上開所言，洵未針對蔡
    家偉所證述被告有於九十八年三月十七日約二十一時、二十
    二時許，在台中縣后里鄉后里馬場停車場內，以一千元之價
    格，販賣甲基安非他命給蔡家偉之具體情節，有何坦承或與
    蔡家偉合致之說法，也就不能認定被告有於上述時地，將一
    千元之甲基安非他命交付給蔡家偉。故不僅被告被訴販賣第
    二級毒品給蔡家偉部分，罪嫌顯有不足，且亦難退而論其確
    實有於上開時間、地點，將第二級毒品甲基安非他命無償轉
    讓給蔡家偉。
  (五)綜上所述，公訴意旨稱被告另有販賣第二級毒品甲基安非他
    命給證人蔡家偉之犯行，顯不能證明屬實，也無從認其雖不
    構成販賣之罪嫌，亦有轉讓之情事。從而，原判決諭知被告
    此部分無罪之判決，尚無不合。檢察官就此部分雖提起上訴
    ，認蔡家偉於偵查及原審之證詞明確，兼從前開九十八年三
    月九日十七時二十六分許之通訊監察譯文，足以認定被告營
    利之意圖，及被告就其有無起訴書所載於九十八年三月十七
    日下午九、十時許，在台中縣后里鄉后里馬場停車場內，販
    賣價值一千元之甲基安非他命給蔡家偉之犯行，於偵查及原
    審時均供稱只是無償轉讓甲基安非他命給蔡家偉施用，並未
    販賣云云，而未完全否認有於上揭時、地交付甲基安非他命
    予蔡家偉之情節，遂請求撤銷原審所為此部分無罪之判決，
    改判有罪。然查，蔡家偉之證詞不僅存有明顯重大之瑕疵，
    且無補強證據可佐，又被告針對此部分被訴情節，並無可認
    其有轉讓第二級毒品甲基安非他命給蔡家偉之自白，均經本
    院於前述調查後說明獲致此等心證之理由，是檢察官前述上
    訴意旨，應非可採，則其上訴既無理由，即應予駁回。
據上論結，應依刑事訴訟法第368條，判決如主文。
本案經檢察官甲○○到庭執行職務。
中    華    民    國    99    年    4     月    29    日
            刑事第九庭  審判長法  官  江  德  千
                              法  官  許  旭  聖
                              法  官  莊  深  淵
以上正本證明與原本無異。
如不服本判決應於收受送達後十日內向本院提出上訴書狀，其未
敘述上訴之理由者，並得於提起上訴後十日內向本院補提理由書
（均須按他造當事人之人數附繕本）「切勿逕送上級法院」。
                              書記官  陳  振  海
中    華    民    國    99    年    4     月    29    日
附表一：
┌──┬───────┬──────┬──────┬───────────────────┐
│編號│ 犯 罪 事 實  │販賣毒品所得│ 所犯法條   │    原判決論處之罪名及所宣告之刑      │
│    │              │（新臺幣）  │            │                                      │
├──┼───────┼──────┼──────┼───────────────────┤
│ １ │前揭犯罪事實欄│二千元      │修正前毒品危│乙○○共同販賣第二級毒品，累犯，處有期│
│    │一、(一)之犯行（│            │害防制條例第│徒刑柒年肆月。未扣案之販賣第二級毒品所│
│    │即紀光政部分）│            │四條第二項  │得新臺幣貳仟元與陳美琴連帶沒收，如全部│
│    │              │            │            │或一部不能沒收時，以其與陳美琴之財產連│
│    │              │            │            │帶抵償之。                            │
├──┼───────┼──────┼──────┼───────────────────┤
│ ２ │前揭犯罪事實欄│四千元      │修正後毒品危│乙○○販賣第二級毒品，累犯，處有期徒刑│
│    │一、(二)之犯行（│            │害防制條例第│肆年。未扣案之販賣第二級毒品所得新臺幣│
│    │即曾品芳部分）│            │四條第二項  │肆仟元沒收，如全部或一部不能沒收時，以│
│    │              │            │            │其財產抵償之。                        │
├──┼───────┼──────┼──────┼───────────────────┤
│ ３ │前揭犯罪事實欄│二千五百元  │修正後毒品危│乙○○共同販賣第二級毒品，累犯，處有期│
│    │一、(三)之犯行（│            │害防制條例第│徒刑參年玖月。未扣案之販賣第二級毒品所│
│    │即曾品芳部分）│            │四條第二項  │得新臺幣貳仟伍佰元與陳美琴連帶沒收，如│
│    │              │            │            │全部或一部不能沒收時，以其與陳美琴之財│
│    │              │            │            │產連帶抵償之。                        │
├──┼───────┼──────┼──────┼───────────────────┤
│ ４ │前揭犯罪事實欄│五百元      │修正後毒品危│乙○○販賣第一級毒品，累犯，處有期徒刑│
│    │一、(四)之犯行（│            │害防制條例第│捌年。未扣案之販賣第一級毒品所得新臺幣│
│    │即劉錦昌部分）│            │四條第一項  │伍佰元沒收，如全部或一部不能沒收時，以│
│    │              │            │            │其財產抵償之。                        │
├──┼───────┼──────┼──────┼───────────────────┤
│ ５ │前揭犯罪事實欄│五百元      │修正前毒品危│乙○○販賣第一級毒品，累犯，處有期徒刑│
│    │一、(五)之犯行（│            │害防制條例第│拾伍年貳月。未扣案之販賣第一級毒品所得│
│    │即張瑞昇部分）│            │四條第一項  │新臺幣伍佰元沒收，如全部或一部不能沒收│
│    │              │            │            │時，以其財產抵償之。                  │
└──┴───────┴──────┴──────┴───────────────────┘
附表二：
┌──┬──────────────────┬───────┐
│編號│    不予沒收之扣案物品名稱及數量    │  備     註   │
├──┼──────────────────┼───────┤
│ １ │第一級毒品海洛因一包（淨重○點一○一│乙○○前揭為警│
│    │公克，驗餘淨重○點○九三公克）。    │拘獲時扣得。  │
├──┼──────────────────┼───────┤
│ ２ │注射針筒六支。                      │同上          │
├──┼──────────────────┼───────┤
│ ３ │鏟子一支。                          │同上          │
├──┼──────────────────┼───────┤
│ ４ │起子一支。                          │同上          │
├──┼──────────────────┼───────┤
│ ５ │汽車鑰匙一支。                      │同上          │
├──┼──────────────────┼───────┤
│ ６ │手機二支（其中MOTOROLA廠牌之手機內含│同上          │
│    │門號0000000000號之ＳＩＭ卡│              │
│    │一張；其中DOSHION 廠牌之手機內含門號│              │
│    │0000000000號之ＳＩＭ卡一張│              │
│    │）。                                │              │
└──┴──────────────────┴───────┘

司法院資訊處製作；財團法人民間司法改革基金會備份。
